臺灣臺北地方法院民事判決　　　　　　　96年度訴字第5076號
原　　　告　國泰世華商業銀行股份有限公司
法定代理人　乙○○
訴訟代理人　丙○○
訴訟代理人　丁○○
被　　　告　甲○○
　　　　　　　　　　　　巷5號.
上列當事人間請求返還信用卡消費貸款事件，本院於民國96年8
月28日言詞辯論終結，判決如下：
    主      文
被告應給付原告新臺幣伍拾貳萬陸仟陸佰伍拾玖元，及其中新臺
幣肆拾捌萬肆仟佰貳拾玖元自民國九十五年七月二十五日起至
清償日止，按年息百分之十九點七計算之利息。
訴訟費用由被告負擔。
    事實及理由
壹、程序方面：
一、按當事人得以合意定第一審管轄法院。但以關於由一定法律
    關係而生之訴訟為限。前項合意，應以文書證之，民事訴訟
    法第24條定有明文。依被告所簽具與原告之信用卡約定條款
    第26條及信用卡簡易通信貸款申請書第13條約定，因本契約
    涉訟時合意以本院為第一審管轄法院，故本院自有管轄權。
二、次按言詞辯論期日，當事人之一造不到場者，得依到場當事
    人之聲請，由其一造辯論而為判決，民事訴訟法第385條第1
    項定有明文。本件被告經合法通知而未於言詞辯論期日到場
    ，核無民事訴訟法第386條各款之情形，應依原告之聲請，
    由其一造辯論而為判決。
貳、得心證之理由：
一、原告聲明：如主文所示。並陳述：
    （一）緣被告於民國91年11月21日、94年5月25日與原告成
          立信用卡使用契約，領用卡號0000000000000000、00
          00000000000000之VISA卡、0000000000000000之MAST
          ER卡，依約被告就使用系爭信用卡所生之債務，負全
          部給付責任。被告領用系爭信用卡後，即得向各特約
          商店記帳消費，依信用卡約定條款第14、15條之約定
          ，應於當期繳款截止日前向原告全部清償，或以循環
          信用方式繳付最低應繳金額，逾期清償者依信用卡約
          定條款第15、21、22條之約定，除喪失期限利益外，
          應另行給付原告按年息19.7％計算之利息。截至95年
          7月24日止帳款尚餘新臺幣（下同）35,670元，及其
          中本金32,983元未按期繳付。
    （二）又被告於93年7月14日與原告成立簡易通信貸款契約
          ，向原告貸款280,000元，約定分50期清償，每月應
          繳月付金7,800元（含手續費2,200元），併入信用卡
          帳單中與信用卡消費帳款一同繳納。依約定條款第1
          條約定，如未依約於繳款期限前繳款或未繳足月付金
          時，原告得將未繳金額之本金部分，或經原告主張視
          為到期之本金部分，按信用卡循環利率（年息19.7％
          ）計算之利息。依約定條款第4、5條之約定，倘為延
          遲繳款經原告主張暫停被告信用卡之權利時，除喪失
          期間利益，視同全部到期。截至95年7月24日止帳款
          尚餘24,842元，及其中本金22,969元未按期繳付。
    （三）被告原於93年7月14日與原告成立簡易通信貸款契約
          ，向原告貸款28萬元，未清償部分240,800元由原告
          於94年3月30日以感恩回饋專案同意續約展延，約定
          分60期清償，按年息14.8%計算之利息，採本利平均
          攤還方式按月計付本息，併入信用卡帳單中與信用卡
          消費帳款一同繳納。依約定條款第1條之約定，如未
          依約於繳款期限前繳款或未繳足月付金時，原告得將
          未繳金額之本金部分，或經原告主張視為到期之本金
          部分，按信用卡循環利率（年息百分之19.7）計算之
          利息。截至95年7月24日止帳款尚餘251,538元，及其
          中本金231,800元未按期繳付。
    （四）被告另於94年5月24日與原告成立簡易通信貸款契約
          ，向原告借款21萬元，按年息百分之18.5計算之利息
          ，約定分60期清償，依年金法按月計付本息，併入信
          用卡帳單中與信用卡消費帳款一同繳納。依約定條款
          第1條約定，如未依約於繳款期限前繳款或未繳足月
          付金時，原告得將未繳金額之本金部分，或經原告主
          張視為到期之本金部分，按信用卡循環利率（年息百
          分之19.7）計算之利息。依約定條款第4、5條之約定
          ，倘為延遲繳款經原告主張暫停被告信用卡之權利時
          ，除喪失期間利益，視同全部到期。截至95年7月24
          日止帳款尚餘214,609元，及其中本金196,577元未按
          期繳付。
    （五）被告至95年7月24日止，帳款尚餘526,659元未按期繳
          付（含信用卡帳款金額為35,670元，簡易通信貸款帳
          款金額為490,989元），迭經催討無效。為此請求判
          決如聲明所示。
    （六）另原國泰商業銀行股份有限公司（下稱國泰商業銀行
          於92年6月26日經財政部核准與世華聯合商業銀行股
          份有限公司（下稱世華商業銀行）合併，國泰商業銀
          行為消滅公司，世華聯合商業銀行為存續公司，並更
          名為國泰世華商業銀行股份有限公司，依公司法第75
          條規定概括承受原國泰商業銀行暨原世華聯合商業銀
          行之權利義務等語。
二、被告聲明：原告之訴駁回。並陳述：原告並未提供歷年交易
    紀錄表、還款明細及本金利息分擔明細表等資料供被告核對
    ，故就欠款金額尚有爭議。被告因不善理財，且經濟大環境
    影響下收入不佳，為維持生計而不慎以債養債，已積欠各家
    銀行信用債務高達143萬餘元，其中積欠原告金額為52萬餘
    元。被告曾申辦債務協商，繳款至96年1月才毀諾，申請協
    商時原告提出之欠款總額為521,849元，協商後還款方案為
    120期3%，原告所分配款項每月為5,039元，故至被告毀諾前
    剩餘本金應為514,317元，非原告所稱526,659元。被告每月
    僅有8,000元還款能力，為各債權人公平受償，分期攤還原
    告款項為2,000元，原告提出之每月加計違約金及利息，無
    疑雪上加霜，希能裁示予以減免，另訴訟費用期能由原告吸
    收等語。
三、原告主張之事實，業據其提出與所述相符之財政部核准函、
    公司變更登記事項卡、信用卡消費帳款債權明細報表、信用
    卡申請書、簡易通信貸款申請書、信用卡約定條款、簡易通
    信貸款約定條款、歷史帳單彙總查詢結果、歷史繳款明細表
    等為證，被告雖以前揭情詞置辯，惟查，原告提出之歷史繳
    款明細表上已將債務協商被告於95年10月至96年1月所繳款
    項3,499元、3,508元、3,516元、3,525元扣除，被告空言辯
    稱剩餘本金不符云云，委不足採，而被告請求減免利息及訴
    訟費用由原告吸收云云，於法亦乏所依屬，應非可採。本院
    審酌上開證物，堪信原告主張之事實為真正。從而，原告依
    信用卡使用契約及消費借貸契約請求被告給付如主文所示之
    本金及利息洵屬有據，應予准許。
、據上論結：原告之訴為有理由，依民事訴訟法第385條第1項
    前段、第78條，判決如主文。
中　　華　　民　　國　　96　　年　  8　　 月　　31　　日
                  民事第三庭    法　官　鄭佾瑩
以上正本係照原本作成
如對本判決上訴，須於判決送達後20日內向本院提出上訴狀
中　　華　　民　　國　　96　　年　　8 　　月　　31　　日
                    　　　　　　書記官　呂欣穎
